

Agility Coach, Arquitecta Empresarial

(+593) 0987001428 Skype: etna.estrella etnaestrella@gmail.com

Etna **Estrella Aráuz**



QUIÉN SOY

Apasionada del ser humano, el coaching, el agilismo, la tecnología, la innovación, la arquitectura empresarial y el arte. Experta en facilitación y creación de equipos técnicos de alto rendimiento, contextos de agilidad e innovación, coaching técnico, gestión de cambio a través de Lean Change Management, Management 3.0. Enfoque de transformación organizacional transversal, diseño, arquitectura empresarial e innovación de productos tecnológicos de calidad, con valor de negocio, impacto social dentro de un pilar tecnológico. Trabajo voluntario en comunidades como: Agile Ecuador, Women in Agile, Tejeredes, Heart of Agile, Pambalab. Emprendedora en: Agilizarte, **DafroeStudio**



EDUCACIÓN

Msc. En innovación y 2020 Emprendimiento España Universitat de Barcelona -Barcelona

Msc. in Leadership and 2019 EUU-EEUU

Organizational Development with

Coaching - ICF USA.

Msc. in Leadership Skills Developed

In Harvard -Association for Coaching de Europa.

Coach Internacional de Alto nivel

ICF de USA.

EIDHI International University

Msc. en Evaluación y Auditoría de 2015

Sistemas Tecnológicos Ecuador

Escuela Politécnica del Ejercito -Quito

Ethical Hacking 2014

Universidad de la Plata Argentina -La Plata

Seguridades Informáticas 2014

(ISO 27000) Argentina

Universidad de la Plata -La Plata

Data Mining y Control 2014

de Fraudes Argentina

-La Plata Universidad de la Plata

2007

Ingeniería Informática Ecuador

Universidad Central del Ecuador -Quito



EXPERIENCIA PROFESIONAL

De Feb 2020 A la fecha

BAYTEQ CIA LTDA.

Agility Coach

(Quito-Ecuador) Agility Coach de equipos técnicos en contextos de agilidad e innovación. Habilitadora de comunidades de práctica técnica y destrezas para potenciar el levantamiento de especificaciones funcionales y técnicas con herramientas de agilidad, innovación y arquitectura empresarial.

Encargada de la transformación agile de la organización y acompañamiento a varios clientes como: Banco Bolivariano, Doctorisy, Salud, Bwise, Fybeca, PayMovil, CACPECO, Praxmed, Vantive, y UTPL. A través de marcos de trabajo: Scrum, Kanban, Desing Thinking, ideación, Lean Starup, Safe, arquitectura empresarial, tdd, katas, dojo, coaching, y

prácticas de ingeniería.

De Jul 2019 A Feb 2020

COMPSESA,

Agility Coach / Consultor

(Quito-Ecuador) Responsable de la revisión de madurez actual de los equipos de desarrollo de software, análisis de competencias de equipo, redefinición de procesos actuales a través de experimentos, guiar el enfoque de la organización hacia marcos de trabajo agiles y de innovación, coach individual y de equipos. Atención de clientes bajo el contexto de crear entornos agiles con marcos de trabajo: scrum, Lean Change managment, Managment 3.0. Levantamiento de estándares y procesos, prácticas de ingeniería, definición de herramientas que permitan la sustentabilidad de los cambios propuestos, orientación a DevOps.

De Mar 2018 A Jun 2019 (Quito-Ecuador)

AKROS,

Agile Coach / Gerente de Sistemas Facilitadora de la creación de la nueva área de desarrollo de software en la organización, a través de marcos de trabajo agiles y de innovación, definición del modelo de gobierno, capacity y preparación de equipos con diferentes roles, en función de productos detectados. Transformar el proceso de ventas y estimación, de los productos asociados a software. Establecimiento de métricas, ceremonias en diferentes áreas, implantación de prácticas DevOps y herramientas ALM. Análisis del portafolio interno para organizar el proceso de descubrimiento de valor de cada una de las soluciones de la empresa, para brindar un factor diferencial a través de software, coach y agente de cambio en la transformación organizacional a través de varios marcos de trabajo.



EXPERIENCIA PROFESIONAL

De 2014 2017 (Quito-Ecuador)

BANCO PICHINCHA,

Arquitecta Empresarial / Product Owner Técnica / Pionera iniciar un plan de Transformación Organizacional y Agilidad Responsable de la planeación y arquitectura tecnología informática de filiales Banco Pichincha, análisis de la situación actual de la arquitectura empresarial, definición de arquitecturas de referencia, solución y de transición según el plan estratégico organizacional. Promotora pionera de la transformación organizacional orientada a marcos agile, capacitadora de marcos agile como: SCRUM y Lean Starup, realización de los primeros opens space de la organización y proyectos piloto. Agente de cambio organizacional, socialización de objetivos a nivel gerencial.

2014 (Quito-Ecuador)

MINISTERIO DE RELACIONES LABORALES,

Arquitecta de Aplicaciones / Scrum Master Arquitecta de aplicaciones y líder servicial del equipo de desarrollo de software, facilitadora de proyectos piloto implementados con marcos de trabajo agile, cubrir el rol de Scrum Master y Product Owner y formación de equipos.

De 2013 A 2014

BANCO CENTRAL DEL ECUADOR

(Quito-Ecuador) Arquitecta de Aplicaciones / Coordinadora tecnológica de integración SNP, Sistema Nacional de Pagos

> Responsable de la revisión y retroalimentación técnica de la arquitectura tecnológica propuesta por el proveedor del SNP, organización, seguimiento, soporte y habilitación de ambientes de integración a los partícipes financieros que se integrarían al producto SNP. Levantamiento de roles, funciones y estándares de trabajo para estructurar el área de integración tecnológica SNP (Sistema Nacional de Pagos).

De 2013

(Quito-Ecuador) TATA CONSULTANCY SERVICES TCS -**BANCO PICHINCHA**,

Gerente de Proyectos

Dirección de proyectos y análisis de riesgo de proyectos asociados a productos IBM como: BPM, middleware, message broker, entre otros y migración de diferentes herramientas parte del core bancario de la familia WebSphere IBM. Participación en el proceso exitoso de certificación CMMI 5. Levantamiento del inventario de aplicaciones afectadas por el proyecto de migración de aplicaciones asociadas al core bancario con plataformas IBM, evitando los riesgos y mejorando la información disponible en la CMDB. Participación en la creación de la célula de estimación.

De 2009 A 2013 (Quito-Ecuador)

BAYTEQ CIA. LTDA.,

Desarrolladora de Software Sr. / Ingeniera de Soporte Sr. N3 / Coordinadora del Área de Soporte

Programadora en varios sistemas de clientes financieros, retail y de telecomunicaciones, cumplimiento de prácticas ITIL, medición de la calidad del servicio, practicas agile propias de IBM.



Taller práctico de TDD

10 Pines - Hernan Wilkinson

Certified Agile Leadership Certification Scrum Product Owner (CSPO) Scrum Master (CSM)

Scrum Alliance

Facilitación Gráfica

Marcelo Alvarez Bravo

Managment 3.0 Two – Day Workshop Lean Change Agent

Agilespin -Luis Mulato

Business Analyst

Actitud y Talento

Coaching Ontológico - PNL Personal

Ingenia – Ingenieros de lo Imposible

IBM Rational Software Architect, Doors, Team Concert y Gestion de Desarrollo

ITERA - ITInstitute

ITIL Ejecutivos

IT Consultancy Group

TOGAF 9 Certified (TOGAF Fundation, Applying Enterprise **Architecture Using TOGAF)**

The Open Group, ITERA - ITInstitute

Dirección Exitosa De Proyectos PMBOK

TenStep Academy Project Management Institute.

Gerencia de Servicios Para Procesos De Tecnología ITSM-ITIL

Centro de Educación Continua, Escuela Politécnica Nacional.

Curso de Auditor de Calidad y Certificación SGS ISO 9001 SGS.



Autoaprendizaje **** Desarrollo de Software ★★★★★ Agilidad e innovación ★★★★★ Arquitectura empresarial ★★★★★ Coaching ★★★★★ Gestión ★★★★ Facilitación de Equipos ★★★★★ Evaluación y auditoria ★★★★ DevOps / DevSecOps ★★★★ Creatividad ★★★★★ Trabajo en Red ★★★★★ Auto Organización ★★★★★



Español - Nativo Inglés - Intermedio



PASIONES









Proyectos Sociales

Danza

Cine y Fotografía